【裁判字號】    89,交易,82
【裁判日期】    890608
【裁判案由】    過失傷害
【裁判全文】
臺灣屏東地方法院刑事判決                          八十九年度交易字第八二號
    公  訴  人  臺灣屏東地方法院檢察署檢察官
    被      告  乙○○
右列被告因過失傷害案件，經檢察官提起公訴（八十八年度偵字第七六三三號），本
院判決如左：
     主  文
乙○○無罪。
     理  由
一、公訴意旨略以：乙○○於民國八十八年九月十日十六時十五分許，無駕駛執照駕
    駛無牌照之拼裝機器三輪車，由西往東從屏東縣南州鄉壽元村往新埤鄉打鐵村方
    向行駛，於途經屏東縣南州鄉○○村○○路與台一線交岔路口時，應注意車前狀
    況，並隨時採取必要之安全措施，且無不能注意之情事，竟疏未注意，致撞上騎
    乘車號ＷＫＩ─０八二號機車、後載丙○○、由南向北欲從屏東縣恆春鎮往潮州
    鎮方向行駛、因遇紅燈而暫停於路口停止線之甲○○，致甲○○及丙○○所乘機
    車倒地，並因而使甲○○受有腹部挫傷及脾臟裂傷、左側脛骨、腓骨骨折；丙○○受有左臉頰撕裂傷（６ｘ２ｘ３公分）及左胸挫傷血腫等傷害。因認乙○○涉
    有刑法第二百八十四條第一項之過失傷害罪嫌。
二、本件公訴人認被告涉有右揭犯罪，係以告訴人甲○○、丙○○之指訴、卷附交通
    事故調查報告表及相片十一張為其主要論據。訊據被告乙○○固不否認有右揭車
    禍之發生，惟堅決否認其有過失傷害之犯行，辯稱：伊係按規定依綠燈指示穿越
    馬路，車禍之發生乃因告訴人甲○○違規闖越紅燈之故等語。
三、按犯罪事實應依證據認定之，無證據不得認定其犯罪事實。又不能證明被告犯罪
    者，應諭知無罪之判決，刑事訴訟法第一百五十四條、第三百零一條第一項分別
    定有明文。
四、經查：本件車禍發生時，被告乙○○係駕車由西往東方向，依綠燈號誌穿越勝利
    路及台一線交岔路口；而告訴人甲○○則係騎乘機車沿台一線由南往北行駛，其
    行駛方向適逢紅燈等情，業據被告乙○○供述明確，核與告訴人甲○○與丙○○
    指訴之情節相符，是被告辯稱事故發生時其係依綠燈指示穿越交岔路口，即堪予
    採信。次查，告訴人甲○○及丙○○均於偵審時指稱：其等當時行駛方向號誌係
    紅燈，故將機車暫停於「機車道停止線內」，並未超過斑馬線，而被告當時係直
    行等語。是被告依綠燈號誌穿越交岔路口直行時，若告訴人確係將其所騎乘之機
    車停止於停止線內，則衡情兩車應無碰撞之可能。此觀諸卷附肇事現場照片，被
    告行駛之路徑距離告訴人所指之機車停止線，尚約有四、五公尺之遙，即益復明
    確。是告訴人稱係遭被告駕車撞及云云，即有可疑。況審諸卷附事故現場照片及
    道路交通事故調查報告表所載，告訴人所乘機車受損部位，係在車頭及照後鏡處
    ；而被告所駕駛拼裝機器三輪車受損部位，則係在右側後輪蓋處，並非車前，尤
    見車輛之碰撞係在被告駕車已經過告訴人後所發生，否則若因被告未注意告訴人
    機車暫停於其車前仍向前直行，則碰撞應係發生於被告車前，而非車後。因此實
    難苛求被告亦應予注意此一車後不可預測之突發狀況。依上說明，兩車在此情形
    下發生碰撞，洵難遽以推論被告有應注意且能注意車前狀況，並隨時採取必要安
    全措施，而未予注意及採取必要安全措施之過失，公訴人所舉之證據尚不足以證
    明被告確有過失傷害之犯行。此外，又查無其他積極之證據，足認被告確有公訴
    人所指之犯行，不能證明被告犯罪，依法應諭知無罪之判決。
據上論斷，應依刑事訴訟法第三百零一條第一項，判決如主文。
本案經檢察官簡靜玉到庭執行職務。
中      華      民      國      八十九      年      六      月    九    日
                                      臺灣屏東地方法院交通法庭
                                          審判長法  官  潘  正  屏
                                                法  官  蕭  世  昌
                                                法  官  王  以  齊
右正本證明與原本無異。
對於本判決如有不服應於收受送達後十日內向本院提出上訴書狀上訴於台灣高等法院
高雄分院並按他造當事人之人數附具繕本。
                                                書記官  林  天  化
中      華      民      國      八十九      年      六      月    九    日


司法院資訊處製作；財團法人民間司法改革基金會備份。
